【裁判字號】    98,裁,666
【裁判日期】    980319
【裁判案由】    繼承登記
【裁判全文】
最  高  行  政  法  院  裁  定
                                       98年度裁字第666號
上  訴  人  甲○○
被 上訴 人  臺北縣中和地政事務所
代  表  人  乙○○
上列當事人間繼承登記事件，上訴人對於中華民國97年11月26日
臺北高等行政法院97年度訴字第1620號判決，提起上訴，本院裁
定如下：
    主  文
上訴駁回。
上訴審訴訟費用由上訴人負擔。
    理  由
一、按對於高等行政法院判決之上訴，非以其違背法令為理由，
    不得為之，行政訴訟法第242條定有明文。依同法第243條第
    1項規定，判決不適用法規或適用不當者，為違背法令；而
    判決有同條第2項所列各款情形之一者，為當然違背法令。
    是當事人對於高等行政法院判決上訴，如依行政訴訟法第24
    3條第1項規定，以高等行政法院判決有不適用法規或適用不
    當為理由時，其上訴狀或理由書應有具體之指摘，並揭示該
    法規之條項或其內容；若係成文法以外之法則，應揭示該法
    則之旨趣，倘為司法院解釋或本院之判例，則應揭示該判解
    之字號或其內容。如以行政訴訟法第243條第2項所列各款情
    形為理由時，其上訴狀或理由書，應揭示合於該條項各款之
    事實。上訴狀或理由書如未依此項方法表明者，即難認為已
    對高等行政法院判決之違背法令有具體之指摘，其上訴自難
    認為合法。
二、本件上訴人對於高等行政法院判決上訴，雖以該判決違背法
    令為由，惟核其上訴理由，係就原審取捨證據、認定事實之
    職權行使，指摘其為不當，並就原審所為論斷，泛言其論斷
    不適用法規或適用不當，而非具體說明其有何不適用法規或
    適用法規不當之情形，並揭示該法規之條項或其內容，及合
    於行政訴訟法第243條第2項所列各款之事實，難認對該判決
    之如何違背法令已有具體之指摘。依首開規定及說明，應認
    其上訴為不合法。又依土地法第75條第1項規定，聲請為土
    地權利變更登記之件，須經地政機關審查證明無誤，始能發
    給土地所有權狀。本件因其他繼承人已依民法第1225條規定
    行使扣減請求權，被上訴人審查結果乃依土地登記規則第57
    條第1項第3款規定以本件涉及私權爭執，應依民法第1223條
    辦理或全體繼承人會同申報，而通知上訴人補正，上訴人逾
    期未補正，乃依同條第1項第4款規定駁回上訴人之單獨繼承
    登記申請，核無上訴人所指，被上訴人視土地法第75條第1
    項規定為具文，違反特別法優於普通性原則、法律優越原則
    等情，併予敘明。
三、據上論結，本件上訴為不合法。依行政訴訟法第249條第1項
    前段、第104條、民事訴訟法第95條、第78條，裁定如主文
    。
中    華    民    國    98    年    3     月    19    日
                    最高行政法院第二庭
                        審判長法官  鍾  耀  光
                              法官  黃  淑  玲
                              法官  吳  慧  娟
                              法官  王  德  麟
                              法官  黃  清  光
以  上  正  本  證  明  與  原  本  無  異
中    華    民    國    98    年    3     月    23    日
                              書記官  黃  淑  櫻


司法院資訊處製作；財團法人民間司法改革基金會備份。
